

Contatti

+39-346/5749820



riccardo.antonini95@gmail.com



https://github.com/RiccardoAntonini95



https://riccardoantonini95.github.io/portfolio/



Montopoli Di Sabina (RI)

Patente

B, Automunito

About me

La mia passione per i videogiochi, soprattutto quelli strategici e tattici, mi ha spinto a cercare di unire la mia creatività e competenza tecnica nel mondo dello sviluppo software.

Lingue

Italiano

Madrelingua

Inglese

Intermediate

Riccardo Antonini

Full Stack Web Developer Junior

Skills

HTML5, CSS3, Bootstrap, Tailwind, JavaScript, React.js, Redux, C#, .NET, ASP.NET, TypeScript, SQL, GitHub, Entity Framework

Progetti selezionati

Pixel Gem Shop

E-Commerce a tema gaming Link Progetto GitHub

Tecnologie Usate

ASP.NET MVC, Entity framework, Bootstrap, Microsoft SQL Server

Ruolo e Responsabilità

- · Progettazione del database
- Progettazione e sviluppo dell'interfaccia utente e dell'esperienza utente (UI/UX)
- Sviluppo completo dell'applicazione web come Full-Stack Developer.

LinkedIn Clone (Sviluppato in team)

Clone del popolare social network LinkedIn Link Progetto GitHub

Tecnologie Usate

React, Redux, React Bootstrap

Ruolo e Responsabilità

- Capoprogetto, coordinamento di un team di 6 sviluppatori, completando il progetto entro il tempo stabilito.
- Sviluppo dell'applicazione web con tecnologie front-end.
- Gestione della repository, delle pull request su GitHub e dei merge dei vari branch.

Istruzione e formazione

2023-2024 | EPICODE SCHOOL

Junior Full-Stack Web Developer

2014 | I.I.S "ALDO MORO" - PASSO CORESE(RI)

Diploma perito elettrotecnico

Voto: 82

Esperienze professionali

07/2022 - 07/2023 | AMAZON

Magazziniere

2016 - 2022 | VARIE AZIENDE

Bartender

2014 - 2016 | FOOT LOCKER

Addetto alle vendite

Capacità organizzative

Sono un appassionato di leadership e gestione delle risorse, e ho avuto l'opportunità di mettere in pratica queste competenze durante il mio percorso accademico come Developer e durante l'esperienza professionale da Bartender.

Capacità e competenze comunicative

Ottime capacità relazionali e sociali, tendenza naturale ad interloquire e collaborare con altre persone, abitudine al lavoro in team acquisita nelle precedenti esperienze lavorative.

Autorizzo il trattamento dei miei dati personali ai sensi dell'art. 13 GDPR 679/16